臺灣臺中地方法院刑事判決
109年度交訴字第371號
公  訴  人  臺灣臺中地方檢察署檢察官
被      告  侯志展



選任辯護人  吳榮昌律師
            劉士睿律師
上列被告因過失致死案件，經檢察官提起公訴（109年度偵字第3
1511號），被告於準備程序進行中就被訴事實為有罪之陳述，經
本院合議庭裁定由受命法官獨任進行簡式審判程序，判決如下
    主    文
侯志展犯過失致死罪，處有期徒刑捌月。緩刑參年，及應接受法
治教育課程參場次，緩刑期間付保護管束。  
    犯罪事實
一、侯志展於民國109年6月19日16時34分許，駕駛車牌號碼000－
    0000號自小客車，沿臺中市○○區○○路0段○○○○○○○○○○路○段00
    0號前，擬右轉和睦路3段時，原應注意轉彎車輛應讓直行車
    輛先行，並注意後方有無來車，依當時天候晴、日間自然光
    線、柏油路面、乾燥、無缺陷、無障礙物、視距良好，並無
    不能注意之情事，竟疏未注意，仍貿然右轉，致其上開自小
    客車右側車身碰撞同方向原來行駛在其右後方，甫行駛至其
    右側、由陳姿穎所騎乘之車牌號碼000-000號普通重型左側
    車身，陳姿穎因而人車倒地，受有創傷性腦損傷併蜘蛛膜下
    腔出血、右側硬腦膜下腔出血、胸部挫傷併左側第3至7根肋
    骨骨折、左側血胸及左肺挫傷性出血、左鎖骨骨折等傷害，
    經送童綜合醫療社團法人童綜合醫院急救，惟仍於同年月25
    日上午7時59分宣布不治死亡。
二、案經被害人陳姿穎之姐姐陳姍雨告訴暨臺中市政府警察局清
    水分局報請臺灣臺中地方檢察署檢察官率同法醫相驗後偵查
    起訴。
    理    由
一、被告侯志展所犯係死刑、無期徒刑、最輕本刑為3 年以上有
    期徒刑以外之罪，其於準備程序中先就被訴事實為有罪之陳
    述，經法官告知簡式審判程序之旨，並聽取公訴人及被告之
    意見後，依刑事訴訟法第273 條之1 第1 項規定，經本院合
    議庭裁定進行簡式審判程序審理；且依同法第273 條之2 及
    第159 條第2 項規定，不適用傳聞法則有關限制證據能力之
    相關規定，合先敘明。
二、上揭犯罪事實，業據被告於偵查及本院準備程序、審理中均
    坦承不諱，核與證人即告訴人陳珊雨於警詢、偵查之證述相
    符，並有臺中市政府警察局清水分局處理相驗案件初步調查
    報告暨報驗書、道路交通事故現場圖、道路交通事故調查報
    告表㈠㈡、臺中市政府警察局交通事故肇事人自首情形紀錄表
    、道路交通事故當事人酒精測定紀錄表、現場暨車損照片、
    行車紀錄器影像截圖畫面、證號查詢汽、機車駕駛人資料、
    車號查詢汽、機車車籍、童綜合醫療社團法人童綜合醫院一
    般診斷書、臺中市清水分局沙鹿分駐所110報案紀錄單、相
    驗筆錄、臺灣臺中地方檢察署相驗屍體證明書、臺灣臺中地
    方檢察署檢驗報告書、相驗照片、臺灣臺中地方檢察署檢察
    官相驗結果報告書在卷可佐。按汽車行駛時，駕駛人應注意
    車前狀況，並隨時採取必要之安全措施；汽車行駛至交岔路
    口，其行進、轉彎，應依下列規定：七、轉彎車應讓直行車
    先行。為道路交通安全規則第94條第3項、第102條第1項第7
    款定有明文。經查，被告為領有駕駛執照之人，有證號查詢
    汽、機車駕駛人資料、道路交通事故調查報告表㈡記載之駕
    駛資格情形在卷可稽（相字卷第25、47頁），應知悉上開規
    定，而案發當時並無不能注意之情形。被告駕車欲向右轉時
    ，竟未注意轉彎車輛應讓直行車輛先行，並注意後方有無來
    車，致與被害人陳姿穎所騎乘之普通重型機車發生碰撞，被
    告之駕駛行為確有過失至明。又被害人陳姿穎確因本案車禍
    傷重不治死亡，已如前述，是被告之過失犯行與被害人陳姿
    穎之死亡間，具有相當因果關係。足見被告上開自白核與事
    實相符，應堪採信。綜上所述，本案事證明確，被告上開過
    失致死之犯行，堪以認定。
三、核被告所為，係犯刑法第276 條之過失致死罪。被告於肇事
    後，在未被有偵查犯罪職權之機關或公務員發覺前，即留在
    車禍現場，並向據報前往現場處理之員警承認其為肇事人，
    而自首接受裁判等情，有臺中市政府警察局道路交通事故肇
    事人自首情形紀錄表（相字卷第27頁）在卷可證，被告對於
    未發覺之罪自首而接受裁判，爰依刑法第62條前段規定，減
    輕其刑。
四、爰以行為人之責任為基礎，審酌被告未注意轉彎車應禮讓直
    行車、亦未注意後方之來車，而與被害人陳姿穎發生碰撞，
    致其死亡之犯罪手段、違反義務程度、所生損害，暨被告坦
    承犯行，且已和告訴人及被害人陳姿穎之家屬達成調解，並
    已賠償完畢之犯後態度，此有本院調解結果報告書、調解程
    序筆錄、訊問筆錄、匯款申請書、本院電話紀錄表（本院卷
    第85至90、99、143頁）在卷可憑，兼衡被告自陳之智識程
    度、職業、家庭經濟狀況（本院卷第61、135頁），及其前
    無前科紀錄等一切情狀，量處如主文所示之刑。
五、被告先前未曾因故意犯罪而受有期徒刑以上刑之宣告，此有
    臺灣高等法院被告前案紀錄表在卷足查，被告犯後坦承犯行
    ，且已賠償告訴人、被害人陳姿穎之家屬完畢，業如前述，
    足認被告犯後已盡力彌補所造成之損害，經此偵審程序，當
    知所警惕，應無再犯之虞，是此次刑之宣告應以暫不執行為
    適當，爰依刑法第74條第1 項第1 款規定，宣告緩刑3 年。
    又為使被告日後能養成正確法治觀念，爰併依同法條第2 項
    第8 款規定，命被告應接受法治教育課程3 場次，再依同法
    第93條第1 項第2 款規定，命被告於緩刑期間付保護管束。
     
據上論斷，應依刑事訴訟法第273條之1第1項、第299條第1項前
段，刑法第276條、第62條前段、第74條第1項第1款、第2 項第8
 款、第93條第1項第2款，刑法施行法第1條之1第1項，判決如主
文。
本案經檢察官林清安提起公訴，檢察官羅秀蓮、郭逵到庭執行職
務。 
中　　華　　民　　國　　110 　年　　10　　月　　8 　　日
                  刑事第六庭    法  官  蔡逸蓉
以上正本證明與原本無異。
如不服本判決應於收受送達後20日內向本院提出上訴書狀，並應
敘述具體理由；其未敘述上訴之理由者，應於上訴期間屆滿後20
日內向本院補提理由書（均須按他造當事人之人數附繕本）「切
勿逕送上級法院」。
告訴人或被害人如不服判決，應備理由具狀向檢察官請求上訴，
上訴期間之計算，以檢察官收受判決正本之日起算。
　　　　                        書記官 葉俊宏
中　　華　　民　　國　　110 　年　　10　　月　　8 　　日
附錄論罪科刑法條
刑法第276條
因過失致人於死者，處五年以下有期徒刑、拘役或五十萬元以下
罰金。